# 求教版主和大家：普通合伙企业是否能纳入合并范围？如果不行能否做同一控制业务合并

提问人：武凯华 时间：2017-01-04 15:31:43
因为上市公司和挂牌公司不能成为普通合伙人，是否可以先将普通合伙变更为有限合伙后，由拟挂牌企业担任有限合伙人，通过合伙协议将各种条款约定为可以形成控制的形式，然后进行合并。但是只有普通合伙人才能负责合伙企业事务，是否才能谈得上控制？

回答人：chenyiwei
普通合伙人在很多情况下是有限合伙人的代理人，GP不控制合伙企业，对合伙企业有控制权的一般是唯一或持有最多劣后级份额的劣后级LP。